【裁判字號】    92,上易,875
【裁判日期】    920716
【裁判案由】    違反毒品危害防制條例
【裁判全文】
臺灣高等法院高雄分院刑事判決                    九十二年度上易字第八七五號
    上  訴  人
    即  被  告  甲○○
右上訴人因違反毒品危害防制條例案件，不服臺灣高雄地方法院九十一年度易字第四
五三六號中華民國九十二年四月三十日第一審判決（起訴案號：臺灣高雄地方法院檢
察署九十一年度毒偵字第三九五四號），提起上訴，本院判決如左：
      主  文
上訴駁回。
      事  實
一、甲○○前曾於民國八十一年間因犯竊盜、麻藥、贓物等罪，先後經法院各判處有
    期徒刑八月、五年六月及五月確定，嗣經合併定應執行有期徒刑六年五月，業於
    八十七年十月一日執行完畢。其於八十七年九月間因施用第二級毒品安非他命，
    經臺灣高雄地方法院以八十七年度毒聲字第二二七四號裁定送觀察、勒戒後，認
    無繼續施用毒品之傾向，由臺灣高雄地方法院檢察署檢察官（下稱檢察官）於八
    十七年十一月十六日以八十七年度偵字第二０七六五號為不起訴處分確定。後於
    八十八年五月間，又因施用安非他命，再經檢察官聲請臺灣高雄地方法院以八十
    八年度毒聲字第四八０六號裁定送觀察、勒戒後，認有繼續施用毒品之傾向，除
    經檢察官聲請臺灣高雄地方法院以八十八年度毒聲字第七三五九號裁定令入戒治
    所強制戒治，並將當次犯行提起公訴，經本院以八十九年度上易字第五二五號判
    處有期徒刑六月確定（按該部分刑期，與甲○○另犯竊盜罪經本院判處有期徒刑
    一年二月刑期，經合併定應執行有期徒刑一年七月，已於九十年十月一日執行完
    畢）。
二、詎甲○○仍不知悔改，又於九十一年五月三日十八時四十五分許回溯二十四小時
    內某時，在高雄市某不詳地點，施用第二級毒品安非他命一次。嗣因警方接獲民
    眾檢舉，於同日在高雄市○○區○○路四十巷四十二號前發現甲○○行跡可疑，
    經甲○○隨同警方至警局，為警於右揭時點對其採集尿液送驗呈甲基安非他命陽
    性反應而查獲。
二、案經高雄市政府警察局左營分局移送臺灣高雄地方法院檢察署檢察官偵查起訴。
      理  由
一、訊據上訴人即被告甲○○否認右揭犯行，辯稱並未施用毒品等語。
二、惟查：
（一）被告於九十一年五月三日十八時四十五分許經高雄市政府警察局左營分局員警
      所採集之尿液，送請高雄市立凱旋醫院檢驗結果，呈甲基安非他命陽性反應，
      此有高雄市立凱旋醫院出具之九十一年六月五日高市凱醫檢字第００四八五號
      尿液檢驗成績書一份在卷可稽，而該院對被告尿液檢測所採用之檢驗方法，係
      以免疫學分析法及氣體色層質譜分析法（ＧＣ／ＭＳ）二種方法加以篩檢並確
      認，均呈現甲基安非他命陽性反應之事實，亦有前揭煙毒尿液檢驗成績書在卷
      可稽，以此雙重檢驗方法作藥物及其代謝產物之定性及定量分析所得之結果，
      應甚為精確可採，參以甲基安非他命經口服投與後，約百分之七十於二十四小
      時內可自尿液中排出，尿液內含甲基安非他命成分之檢出，與投與甲基安非他
      命的量、個人體質、檢驗儀器之精密度有關，通常採尿化驗是否呈陽性反應，
      應以投與後二十四小時內所採者為宜，亦據行政院衛生署藥物食品檢驗局（80
      ）藥檢醫字第四五二九號函示說明綦詳可查。再者，被告於前揭時地所採集尿
      液，係其親自排放當場封緘，復據被告於警訊中陳明，其亦坦承前曾有施用安
      非他命等情，足資認定被告於採尿時回溯二十四小時內之某時，確有施用安非
      他命一次之事實，洵屬無訛。被告前揭所辯，應為卸責之詞，不足採信。
（二）次查，被告前於八十七年九月間，曾因施用第二級毒品安非他命，經原審法院
      以八十七年度毒聲字第二二七四號裁定送觀察、勒戒後，認無繼續施用毒品之
      傾向，由檢察官於八十七年十一月十六日以八十七年度偵字第二０七六五號為
      不起訴處分確定。其後於八十八年五月間，又因施用安非他命，再經檢察官聲
      請原審法院以八十八年度毒聲字第四八０六號裁定送觀察、勒戒後，認有繼續
      施用毒品之傾向，除經檢察官聲請原審法院以八十八年度毒聲字第七三五九號
      裁定令入戒治所強制戒治，並將當次犯行提起公訴，業經本院以八十九年度上
      易字第五二五號判處有期徒刑六月確定等事實，亦有上開刑事判決書及原審法
      院被告全國前案紀錄表、臺灣高等法院被告全國前案紀錄表、臺灣高雄地方法
      院檢察署刑案資料查註紀錄表各一份在卷足稽。故其因施用毒品案件，二度經
      觀察、勒戒及一次強制戒治程序，先後經檢察官不起訴處分及法院判處罪刑後
      ，再犯前揭施用安非他命犯行，其三犯施用毒品犯行，事證已明，應依法予以
      論科。
三、查安非他命係毒品危害防制條例第二條第二項所稱之第二級毒品，不得持有、施
    用。次按犯毒品危害防制條例第十條之施用第一、二級毒品罪者，依同條例第二
    十條第一項規定，應由檢察官將被告送勒戒處所觀察、勒戒，經觀察、勒戒後，
    認無繼續施用毒品傾向者，由檢察官為不起訴處分。而依上開規定為不起訴處分
    後，五年內再犯第十條之施用毒品罪者，經觀察、勒戒認有繼續施用毒品之傾向
    或三犯以上者，除由檢察官聲請法院裁定先令入戒治處所施以強制戒治外，刑責
    部分即應依通常刑事訴訟程序追訴處罰，此觀同條第三項規定可明。本件被告前
    既已因施用毒品案件，二次經送勒戒處所觀察、勒戒後，第一次認無繼續施用毒
    品傾向，由檢察官為不起訴處分，第二次認有繼續施用毒品傾向，經檢察官依法
    聲請原審法院裁定令入戒治所強制戒治，並就施用毒品犯行提起公訴，其經原審
    法院判處徒刑確定後，再犯本件施用毒品犯行，核與前揭規定之「三犯」相符，
    依前所述，其上開施用安非他命犯行，自應依法論科，故核被告所為，係犯毒品
    危害防制條例第十條第二項之施用第二級毒品罪。至其持有安非他命之行為，因
    其持有後進而施用，持有之低度行為應被施用之高度行為所吸收，故不另論持有
    毒品罪。再查，被告前曾於八十一年間因犯竊盜、麻藥、贓物等罪，先後經法院
    各判處有期徒刑八月、五年六月及五月，經合併定應執行有期徒刑六年五月，業
    於八十七年十月一日執行完畢；其後於八十八年間又因犯施用安非他命毒品及竊
    盜罪，分別經法院各判處有期徒刑六月及一年二月，經合併定應執行有期徒刑一
    年七月，亦已於九十年十月一日執行完畢等事實，有臺灣高等法院被告全國前案
    紀錄表、臺灣高雄地方法院檢察署刑案資料查註紀錄表各一份在卷足稽，故其受
    前述有期徒刑之執行完畢後，五年以內再犯本件有期徒刑以上之罪，為累犯，應
    依刑法第四十七條規定加重其刑。
四、原審因依毒品危害防制條例第十條第二項、第二十條第三項，刑法第十一條前段
    、第四十七條之規定，並審酌被告於毒品危害防制條例施行前即有前述之施用毒
    品前科，素行非佳，於毒品危害防制條例施行後，歷經二次觀察、勒戒及一次強
    制戒治程序，先後經檢察官不起訴處分及法院判處罪刑後，猶未能徹底戒絕毒品
    ，顯見其戒毒悔意不堅，且犯後雖坦承犯行，然無悔意，有入監服刑矯治必要，
    惟念其施用毒品乃自戕一己之身體健康，尚未害及他人等一切情狀，量處有期徒
    刑十月，認事用法，核無不合，量刑亦屬妥適。被告上訴意旨，仍執前詞，否認
    犯罪，指摘原判決不當，為無理由，應予駁回。
據上論結，應依刑事訴訟法第三百六十八條，判決如主文。
本案經檢察官陳國全到庭執行職務。
中    華    民    國  九十二      年      七      月     十六   日
                              臺灣高等法院高雄分院刑事第九庭
                                  審判長法官  張明松
                                        法官  張盛喜
                                        法官  任森銓
右正本證明與原本無異。
不得上訴。
                                  法院書記官  施耀程
中    華    民    國      九十二      年      七      月    十六    日
附錄：本判決論罪科刑法條：
毒品危害防制條例第十條第二項：
施用第二級毒品者，處三年以下有期徒刑。


司法院資訊處製作；財團法人民間司法改革基金會備份。
